臺灣高雄地方法院刑事判決             100年度侵訴字第75號
公  訴  人  臺灣高雄地方法院檢察署檢察官
被      告  丙○○
指定辯護人  許再定律師
上列被告因妨害性自主罪等案件，經檢察官提起公訴（100 年度
偵字第135 號），本院判決如下：
    主  文
丙○○犯攜帶兇器強制性交而凌虐罪，處有期徒刑玖年陸月，扣
案刺青針束筆壹支沒收。
    事  實
一、丙○○與代號0000-0000 號成年女子（真實姓名年籍詳卷，
    下稱甲女）曾為同居男女朋友，屬家庭暴力防治法第3 條第
    2 款所定之家庭成員關係。丙○○前因多次傷害甲女，致二
    人因而分居，但私下仍有往來，嗣於民國99年7 月31日晚上
    10時許，丙○○電請甲女前往其位在高雄市○○區○○街18
    1 號9 樓住處相聚，及至99年8 月1 日凌晨0 時30分許甲女
    到達上開住處時，丙○○因不耐久候，懷疑甲女中途另前往
    新歡男友之處而心生妒意，竟基於攜帶兇器、對被害人施以
    凌虐之加重強制性交犯意，先喝令甲女脫光衣物躺在床上，
    使甲女畏懼其勢而不得不從，再持其所有客觀上足供兇器使
    用之自製刺青針束筆朝甲女下腹部恥骨處之肌膚橫劃4 至5
    刀，及朝甲女胸部左乳房處直劃3 刀後，又另持不明之兇器
    刮鬍刀（未扣案，已滅失）剃光甲女之陰毛，並以其所使用
    之刺青染料墨水塗抹甲女胸部、下腹部之傷口，以此方式凌
    辱虐待甲女，表示甲女身體係其個人所獨占，致甲女受有前
    胸及下腹恥骨處多處針束刺傷及陰部毛髮遭剃除等傷害，更
    承甲女因前揭強暴、脅迫、凌虐而無法抗拒之情狀，不顧甲
    女之反對、抵抗，強行將其生殖器插入甲女之陰道內，以此
    方式強制性交甲女1 次得逞。嗣甲女逃離後報警處理，經警
    循線查獲丙○○而得悉上情，並扣得丙○○所有供犯罪使用
    之刺青針束筆1 支。
二、案經甲女訴由高雄市政府警察局婦幼警察隊報請臺灣高雄地
    方法院檢察署檢察官偵查起訴。
    理  由
壹、證據能力部分：
一、按被告以外之人（包括證人、鑑定人、告訴人、被害人及共
    同被告等）於偵查中向檢察官所為陳述，除顯有不可信之情
    況者外，得為證據，刑事訴訟法第159 條之1 第2 項定有明
    文。本件告訴人甲女於檢察官偵查中具結後所為之證述，並
    無何顯不可信之情況，依上說明，其於偵查中之證言自均具
    有證據能力。
二、次按被告以外之人於審判外之陳述雖不符刑事訴訟法第159
    條之1 至之4 等4 條之規定，而經當事人於審判程序同意作
    為證據，法院審酌該言詞陳述或書面陳述作成時之情況，認
    為適當者，得為證據。刑事訴訟法第159 條之5 第1 項定有
    明文。查告訴人甲女於警詢時之證述及本判決後述所引用文
    書形式之供述證據，其性質雖均屬傳聞證據，且當事人均已
    知上述證據乃傳聞證據，於本院審理時均同意作為證據（參
    本院一卷第32頁），本院審酌上開證人於警詢陳述當時之原
    因、過程、內容、功能等外在環境加以觀察，足認上開證人
    警詢陳述係出於真意之信用性獲得確切保障，而有可信之特
    別情況，另文書形式之供述證據部分，無證據證明此等證據
    有何遭變造或偽造情事，認為以之作為本件論証之證據，均
    與待證事實具有關聯性，作為本案之證據亦屬適當，揆諸前
    開規定，上開證據均具有證據能力。
三、卷附行動電話通聯記錄，屬機械性列印之資料，非屬供述性
    之傳聞證據；另卷附照片，則係傳達照相當時現場情況，而
    透過照片傳達與現場實況一致之內容，並不存在人對現實情
    形之知覺、記憶所經常發生的表現錯誤，亦非供述證據，並
    無傳聞法則之適用，且亦別無證據證明上開、通聯紀錄、照
    片有經偽造、變造或不法之情形，是上開證據自有證據能力
    。
貳、實體部分：
一、訊據被告丙○○固坦承於上開時、地，持刺青針束筆劃傷甲
    女胸部、下腹部後在傷口上塗抹刺青染料，及剃光甲女陰毛
    之事實，惟矢口否認有何攜帶兇器、對甲女施以凌虐之加重
    強制性交犯行，辯稱：其因懷疑甲女在外交男友而生氣，所
    以才不小心持刺青針束筆劃傷甲女胸部及腹部，後來甲女喊
    痛，其就以刺青染料塗抹甲女傷口以免發炎，且其當天是在
    取得甲女之同意下與甲女發生關係，但其只有以性器摩擦甲
    女之性器而已，故其並無攜帶兇器凌虐甲女而強制性交云云
    。經查：
  (一)被告與甲女曾為同居男女朋友，二人於分居後仍互有往來，
    於99年7 月31日晚上10時許，丙○○電請甲女前往其位在高
    雄市○○區○○街181 號9 樓住處相聚，甲女應允前往之事
    實，業據被告供承不諱，核與證人即告訴人甲女於警詢時之
    證述相符，堪以認定；又被告因久候甲女不至，懷疑甲女中
    途另前往新歡男友之處而心生妒意，於甲女在99年8 月1 日
    凌晨0 時30分許到達被告前開住處之際，先喝令甲女脫光衣
    物躺在床上，再持客觀上足供兇器使用之自製刺青針束筆朝
    甲女下腹部恥骨處之肌膚橫劃4 至5 刀，及朝甲女胸部左乳
    房處直劃3 刀後，又另持不明之兇器刮鬍刀剃光甲女之陰毛
    ，並以其所使用之刺青染料墨水塗抹甲女胸部、下腹部之傷
    口等情，亦據證人甲女於警詢、偵查時證稱：其於凌晨0 時
    30分許到達被告住處時，被告認為其太晚到，質疑中途去找
    過其他男人，其雖有解釋但被告不聽，被告反而以很兇的口
    氣命令其脫光衣物躺在床上，其為免被毆打只好照做，之後
    被告就拿刺青筆朝其陰毛處劃4 、5 刀，又在其胸部劃3 刀
    ，復持刮鬍刀將其陰毛剃光及拿刺青用染料塗抹在其胸部、
    陰部之傷口上等語明確（參警卷第8 頁，偵卷第16頁），並
    有高雄市政府警察局婦幼警察隊扣押物品清單、刺青針束筆
    翻拍照片、健仁醫院受理家庭暴力事件驗傷診斷書、甲女受
    傷照片在卷可證（參偵卷第10、12頁、第45頁彌封袋）及刺
    青針束筆1支扣案足憑；本院觀諸上開甲女受傷之照片及診
    斷證明書上所載傷勢，甲女之傷勢為多道長度相近且平行之
    長條型針刺傷，且下腹部之傷口均係集中在恥骨上方，胸部
    之傷口則集中在左乳房上，傷勢非淺，顯見係遭人刻意所為
    ，否則應無法呈現如此規則而平行之多道傷痕，再參以甲女
    於翌日拍照、就診時，下腹部已無陰毛且恥骨處確有染料之
    痕跡，有前揭照片在卷可考，足徵甲女上開證述之內容，當
    屬非虛，且與客觀情狀相符；另審之被告於持刺青針束筆劃
    傷甲女，並於剃光甲女陰毛及在傷口塗抹染料後尚有口出「
    這樣你還敢不敢亂來」、「這是作記號，之後就沒有男人敢
    用」等語，此亦據證人甲女於警詢時證述綦詳（參警卷第8
    頁），益證被告確係故意持刺青針束筆劃傷甲女胸部、下腹
    部後，再持刮鬍刀剃光甲女陰毛即在甲女上開傷口塗抹染料
    一節，已至為炯明；從而，被告辯稱：其係不小心劃傷甲女
    云云，即與事實不合，難以採信。
  (二)又被告劃傷甲女並以染料塗抹甲女之傷口後，不顧甲女因傷
    口疼痛而不欲性交之意，竟強行將其生殖器插入甲女之陰道
    內，以此方式強制性交甲女1 次等情，業據證人甲女於警詢
    、偵查中證稱：被告之後還要求與其發生性行為，但其因傷
    口疼痛而表達不願性交之意，沒想到被告不聽，強行將其雙
    腳打開，再以性器插入其陰道內，過程中其有一直推被告表
    示不要發生性行為，但被告仍一直抽動，之後被告沒有射精
    就停下來倒頭大睡等語明確（參警卷第9 頁，偵卷第16頁）
    ，並有健仁醫院受理疑似性侵害事件驗傷診斷書附卷可憑（
    參偵卷第45頁彌封袋）；審酌本件案發之始，乃導因於被告
    懷疑證人甲女另結新歡而心生妒意，故以傷害證人甲女下腹
    部恥骨處及胸部之女性性徵，及以刺青染料塗抹傷口希冀留
    下記號等方式，羞辱甲女之人格並藉以嚇阻其他異性與甲女
    交往，顯見被告斯時醋勁大生，並有藉攻擊甲女性徵、性器
    官等方式以表達不滿及占有之意，故其嗣後再以性器插入甲
    女陰道而達到完全占有甲女身體之目的，即非不能想像，此
    觀之被告於塗抹染料後至強制性交甲女前，尚有口出：「這
    是做記號，之後就沒有男人敢用妳（甲女）了」、「別人不
    敢用（性交）妳，我就用妳」等語可明，有甲女之警詢筆錄
    在卷可證（參警卷第8 頁），益見證人甲女證述被告有以性
    器插入其陰道內抽動一節，即與真實情況相合；再參之證人
    甲女於遭被告強制性交前，有遭被告以刺青針束筆劃傷及在
    傷口上塗抹染料之遭遇等情，已如前述，衡情甲女亦無於遭
    此不人道對待之情況下，猶同意與被告合意性交之可能，是
    本院綜合上情，足認證人甲女上開所述情節，確屬信而有徵
    ，並有其他客觀證據及情狀可資佐證，堪可採信；從而，被
    告有於上開時、地，以其性器插入甲女陰道內而強制性交甲
    女1 次之事實，亦可確認。
  (三)被告固辯稱：其當天是在取得甲女之同意下，與甲女發生關
    係，且其只有以性器摩擦甲女之性器而已云云。然本件被告
    不顧甲女因傷口疼痛而不欲性交之意，仍強行將其生殖器插
    入甲女之陰道內等情，已據證人甲女指述歷歷，復據本院認
    定如前，故被告上開所辯，已難採信；且觀之甲女下腹部恥
    骨處及胸部遭被告針刺之傷痕甚深，面積廣大，想必傷口當
    時應疼痛不堪，此由證人甲女於警詢時證稱：其向被告表示
    肚子傷口很痛，不要發生性關係等語（參警卷第9 頁）、及
    被告於警詢時供稱：甲女有向其表示傷口很痛等語（參警卷
    第3 頁），自可明瞭，衡情甲女在未處理好傷口前，自無心
    思同意與被告發生親密之性行為。再參之被告當日係以攻擊
    甲女性徵、性器官等方式以表達不滿及占有之意，亦據本院
    說明如上，故被告嗣後再以性器插入甲女陰道而達到完全占
    有甲女身體之行為，即難謂與事理有違，此外，被告復無法
    提出其上開所辯為真實之證據供本院審認，從而，被告上開
    所辯，即與事實及常理不合，為本院所不採信。
  (四)按凌虐，係指通常社會觀念上之違背人道，損害被害人身體
    或人格之虐待行為。本件被告故意以刺青針束筆大範圍劃傷
    證人甲女下腹部恥骨處及胸部之女性性徵，復以剃光甲女陰
    毛及以刺青染料塗抹傷口希冀留下記號等節，已如上述，考
    其用意，無非係以此方式羞辱甲女之人格，使甲女無臉再與
    他人交往，並藉以嚇阻其他異性與甲女交往，此舉已使甲女
    之人格、身體均受損嚴重，復於上開行為後，再以性器插入
    甲女陰道，以示甲女之身體最終仍為其所占有，均使甲女之
    身體、心靈，受到無比之創傷，達到社會觀念上違背人道之
    虐待行為至明，故被告有以上開方式，對甲女施以凌虐而為
    強制性交行為等情，已可確認。
  (五)綜上所述，本件事證明確，被告所辯均不足採，其上開犯行
    ，應堪認定。
二、論罪科刑：
  (一)按家庭暴力防治法所稱之家庭暴力，指家庭成員間實施身體
    或精神上不法侵害之行為，該法所謂家庭暴力罪者，則指家
    庭成員間故意實施家庭暴力行為而成立其他法律所規定之犯
    罪，家庭暴力防治法第2 條第1 款、第2 款分別著有明文。
    本件被告與告訴人甲女之前曾為同居之男女朋友，屬家庭暴
    力防治法第3 條第2 款之曾有同居關係之家庭成員關係，而
    被告以上開方式對甲女施以凌虐而強制性交，已屬家庭成員
    間實施身體上不法侵害之行為，並構成刑法上之犯罪，為家
    庭暴力防治法第2 條第2 款之家庭暴力罪，然因該罪之刑罰
    於家庭暴力防治法並無特別規定，是以應依刑法之規定予以
    論處。
  (二)次按刑法上所謂兇器，其種類並無限制，凡客觀上對於人之
    生命、身體、安全構成威脅，具有危險性之兇器均屬之，且
    並不以攜帶之初有行兇之意圖為必要（最高法院79年度台上
    字第5253號判例參照）。查扣案之被告對甲女施以凌虐而強
    制性交行為時所持刺青針束筆1 支，係以縫衣線綑綁金屬材
    質之縫衣針10餘支於木柄前端而製成，尖端銳利，業據本院
    勘驗屬實（參本院二卷第31頁），且可以持之傷害甲女而造
    成如上所述之傷勢，足認客觀上對人之生命、身體、安全構
    成威脅；另被告持之剔除甲女陰毛之刮鬍刀，雖未扣案，然
    被告既供稱係屬市售拋棄式刮鬍刀（參本院二卷第40頁），
    應為金屬材質，且刀鋒銳利，對人之生命、身體、安全亦可
    構成威脅，均為具有危險性之兇器無訛。
  (三)故核被告所為，係犯刑法第222 條第1 項第8 款、第5 款之
    攜帶兇器強制性交而凌虐罪。被告為達強制性交甲女而凌虐
    之目的，於過程中致甲女成傷，乃凌虐行為之當然結果，自
    不另論罪，起訴書認被告此部分另成立傷害罪，並與前揭攜
    帶兇器強制性交甲女而凌虐罪有想像競合之裁判上一罪關係
    云云，容有誤會，應予更正。又被告對同一之被害人甲女施
    以凌虐，其舉動雖有多次，然係以單一之意思接續進行，應
    為一行為數個舉動之接續犯一罪。爰審酌被告於男女感情生
    變時，未思理性面對，為滿足一己之占有欲，反而以上開方
    式凌辱虐待告訴人甲女，視甲女之生命、身體、尊嚴如草介
    ，再於甲女遭受上開不人道之虐待行為而身體受創，心靈受
    損之際，又以其性器強制性交甲女1 次，可見手段惡劣至極
    ，對甲女身體、心靈均造成至深且鉅之傷害，其量刑自不宜
    從寬；復考量被告動機不良、手段惡劣、犯後猶以前揭詞情
    狡飾犯行，雖曾與甲女簽立和解書，惟實際上分文未付，難
    認有何以實際行動填補損害或悔悟之心等其他一切情狀，量
    處如主文所示之刑，以資懲儆。
  (四)扣案之刺青針束筆1 支，係被告所有，且為供其犯本件加重
    強制性交罪所用之物，業據被告陳明在卷（參本院二卷第34
    頁），爰依刑法第38條第1 項第2 款規定，宣告沒收之。另
    被告持以剔除甲女陰毛之刮鬍刀，並未扣案，且被告陳稱業
    已丟棄（參本院二卷第49頁），為免日後執行之困難，本院
    自不另予宣告沒收。
據上論斷，應依刑事訴訟法第299 條第1 項前段，家庭暴力防治
法第2 條第2 款，刑法第222 條第1 項第8 款、第5 款、第38條
第1 項第2 款，判決如主文。
本案經檢察官陳登燦到庭執行職務。
中    華    民    國   100    年    10    月    6     日
                  刑事第十五庭  審判長法  官    莊珮君
                                      法  官    沈宗興
                                      法  官    王俊彥
如不服本判決應於收受送達後10日內向本院提出上訴書狀，並應
敘述具體理由；如未敘述上訴理由者，應於上訴期間屆滿後20日
內向本院補提理由書（均須按他造當事人之人數附繕本）「切勿
逕送上級法院」。
以上正本證明與原本無異。
中    華    民    國   100    年    10    月    6     日
                                      書記官    黃園芳
附錄本案論罪法條：
中華民國刑法第222 條
（加重強制性交罪）
犯前條之罪而有下列情形之一者，處7 年以上有期徒刑：
一、二人以上共同犯之者。
二、對未滿十四歲之男女犯之者。
三、對精神、身體障礙或其他心智缺陷之人犯之者。
四、以藥劑犯之者。
五、對被害人施以凌虐者。
六、利用駕駛供公眾或不特定人運輸之交通工具之機會犯之者。
七、侵入住宅或有人居住之建築物、船艦或隱匿其內犯之者。
八、攜帶兇器犯之者。
前項之未遂犯罰之。